【裁判字號】    99,交易,854
【裁判日期】    991216
【裁判案由】    公共危險等
【裁判全文】
臺灣板橋地方法院刑事判決             99年度交易字第854號
公  訴  人  臺灣板橋地方法院檢察署檢察官
被      告  王瑞祥
上列被告因公共危險等案件，經檢察官提起公訴（ 99 年度偵字
第27582號），本院判決如下：
    主  文
王瑞祥服用酒類，不能安全駕駛動力交通工具而駕駛，處拘役伍
拾日，如易科罰金，以新臺幣壹仟元折算壹日。
被訴過失傷害罪部分公訴不受理。
    事  實
一、王瑞祥於民國99年10月7日晚間9時許，在臺北縣三重市某小
    吃店與友人飲用酒類後，已達於不能安全駕駛動力交通工具
    之程度，竟仍騎乘車牌號碼BQT－351號重型機車離去，欲返
    回臺北縣板橋市○○路149巷44弄5之3號住處。嗣於同日晚
    間 9 時 50 分許，由西往東沿板橋文化路一段往土城市方
    向行駛，行經板橋市○○街與府中路之交岔路口時，本應注
    意車前狀況及在劃有雙黃實線之路段行駛時，不得駛入來車
    之車道內，竟因不勝酒力，無法安全操控車輛，致使所騎乘
    前開重型機車侵入對向車道內，而與當時正行經該路段由詹
    濠霞騎乘之車號N2Q －323 號重型機車發生對撞，造成詹女
    人車倒地，因而受有右手第5 指撕裂傷、右膝及左右兩小腿
    挫傷、頭部創傷及胸壁挫傷等傷害（所涉過失傷害罪部分，
    業據撤回告訴而另諭知不受理，詳如後述）。嗣經警據報後
    趕往現場處理，除發現王瑞祥意識不清外，並測得其呼氣酒
    精濃度達每公升0.98毫克。
二、案經詹濠霞訴由臺北縣政府警察局板橋分局移送臺灣板橋地
    方法院檢察署檢察官偵查起訴。
    理  由
甲、有罪部分：
壹、程序事項：
一、按「被告以外之人於審判外之言詞或書面陳述，除法律有規
    定者外，不得作為證據。」刑事訴訟法第 159 條第 1 項定
    有明文。又「當事人、代理人或辯護人於法院調查證據時，
    知有第 159 條第 1 項不得為證據之情形，而未於言詞辯論
    終結前聲明異議，視為有前項之同意。」刑事訴訟法第 159
    條之５第 2 項定有明文。告訴人即證人詹濠霞於警詢中之
    陳述，雖屬被告以外之人於審判外之言詞陳述，惟被告於本
    院審判程序中表示無意見，本院審酌該言詞陳述或書面陳述
    作成時之情況別無其他不可信之情事，可由本院採為認定本
    件犯罪事實之依據。
二、本件認定犯罪事實所引用之本件卷內所有卷證資料，並無證
    據證明係公務員違背法定程序所取得，被告於本院審理終結
    前就卷內所有之卷證資料之證據能力表示無意見，本件認定
    犯罪事實所引用之本件卷證資料，均有證據能力。
貳、實體事項：
一、上揭犯罪事實，業據被告於警詢、檢察官偵查及本院審理時
    供承不諱，核與告訴人即證人詹濠霞於警詢所證述之情節大
    致相符，復有臺北縣政府警察局板橋分局道路交通事故當事
    人酒精測定紀錄表、汽機車駕駛人酒後生理協調平衡檢測紀
    錄表、刑法第一百八十五條之三案件測試觀察紀錄表、臺北
    縣政府警察局舉發違反道路交通管理事件通知單、道路交通
    事故現場圖、道路交通事故調查報告表(一)、(二)各一份及現場
    照片16張在卷可參。另按刑法第185 條之3 規定所謂「不能
    安全駕駛」，係抽象危險犯，並不以發生具體危險為必要，
    對於呼氣酒精濃度已達每公升零點98毫克（0.98MG/L）以上
    ，肇事率為一般正常人之十倍，認為已達不能安全駕車之標
    準，此業經法務部88年5 月18日以法88檢字第001669號函可
    參。綜上所述，足認被告之自白核與事實相符，應可採為論
    罪科刑之依據。從而，本件事證已臻明確，被告服用酒類不
    能安全駕駛交通工具而駕駛之犯行洵堪認定，應予依法論科
    。
二、核被告所為，係犯刑法第185 條之3 服用酒類不能安全駕駛
    動力交通工具而駕駛罪。爰審酌酒精成分對人之意識能力具
    有不良影響，超量飲酒後會導致對週遭事務之辨識及反應能
    力較平常狀況薄弱，被告服用酒類達不能安全駕駛之程度，
    竟仍騎乘機車於道路上行駛，對一般往來之人車均生高度危
    險性，並因而肇事，實有可罰，惟衡其犯後已坦認犯行，態
    度甚佳，兼衡其智識、生活狀況及所生損害非鉅等一切情狀
    ，量處如主文所示之刑，並諭知易科罰金之折算標準。
乙、不受理部分：
一、公訴意旨略以：被告於上揭時、地因與友人飲用啤酒後，已
    達不能安全駕駛動力交通工具之程度，竟仍騎乘車牌號碼
    BQT －351 號重型機車離去，欲返回臺北縣板橋市○○路
    149 巷44弄5 之3 號住處。嗣於同日晚間9 時50分許，由西
    往東方向沿板橋市○○街行駛並通過與府中路之交岔路口時
    ，本應注意車前狀況及在劃有雙黃實線之路段行駛時，不得
    駛入來車之車道內，竟因不勝酒力，無法安全操控車輛，致
    使所騎乘前開重型機車侵入對向車道內，而與當時正行經該
    路段由詹濠霞騎乘之車號N2Q －323 號重型機車發生對撞，
    造成詹女人車倒地，因而受有右手第5 指撕裂傷、右膝及左
    右兩小腿挫傷、頭部創傷及胸壁挫傷等傷害。因認被告此部
    分另涉犯刑法第284條第1項前段之過失傷害罪嫌云云。
二、按告訴乃論之罪，告訴人於第一審辯論終結前，得撤回其告
    訴；又告訴經撤回者，法院應諭知不受理之判決，刑事訴訟
    法第238條第1項及第303條第3款分別定有明文。
三、經查，本件告訴人詹濠霞告訴被告涉嫌過失傷害罪部分，經
    檢察官提起公訴，認被告此部分行為係犯刑法第284 條第1
    項前段之過失傷害罪嫌，依同法第287 條前段之規定，須告
    訴乃論。茲據告訴人詹濠霞業與被告達成和解，以書狀聲請
    撤回其過失傷害之告訴，此有聲請准予撤回告訴狀乙份在卷
    可稽，揆諸首開法條說明，此部分自應諭知不受理之判決。
據上論斷，應依刑事訴訟法第299 條第1 項前段、第303 條第3
款，刑法第185 條之3 、第41條第1 項前段，刑法施行法第1 條
之1，判決如主文。
本案經檢察官簡志祥到庭執行職務。
中    華    民    國     99     年   12   月   16     日
                  交通法庭法  官  陳伯厚
上列正本證明與原本無異。
如不服本判決，應於判決送達後10日內敘明上訴理由，向本院提
出上訴狀 (應附繕本) ，上訴於臺灣高等法院。其未敘述上訴理
由者，應於上訴期間屆滿後20日內向本院補提理由書「切勿逕送
上級法院」。
                          書記官  高建華
中    華    民    國    99    年    12    月    17    日
附錄論罪科刑法條全文：
中華民國刑法第185條之3
服用毒品、麻醉藥品、酒類或其他相類之物，不能安全駕駛動力
交通工具而駕駛者，處 1 年以下有期徒刑、拘役或科或併科 15
萬元以下罰金。

司法院資訊處製作；財團法人民間司法改革基金會備份。
